---
title: "Laboratorio 1, Estad√???stica Computacional"
output: pdf_document
---

```{r setup, include=FALSE}
knitr::opts_chunk$set(echo = TRUE)
```

##I. Integrantes
  + Juan Pablo Le√≥n (201473047-0)
  + Daniel √Åguila (201473106-k)

## II. Preguntas
###Pregunta 1
Definimos los siguientes tres requerimientos de tipo descriptivo:

    1. ¬øQu√© categor√???a posee la mayor raz√≥n de likes vs dislikes?
    
    2. ¬øQu√© categoria tiene la mayor cantidad de comentarios?
    
    3. ¬øQu√© categoria tiene la mayor cantidad de videos con los comentarios desactivados?

En primer lugar, debemos obtener nuestros set de datos y las diferentes variables:

```{r}
datos = read.csv("USvideosWithCategories.csv", header=T)
attach(datos)
```

Luego, para el primer requerimiento formamos un gr√°fico de barras con el siguiente c√≥digo:

```{r 1.1}
likesPorCategoria = tapply(X=likes, INDEX=category, FUN=sum, na.rm=TRUE)
dislikesPorCategoria = tapply(X=dislikes, INDEX=category, FUN=sum, na.rm=TRUE)
razonLikesDislikes = likesPorCategoria/dislikesPorCategoria

op = par(mar=c(4,10,2,1) + 0.1 )
grafico1 = barplot(razonLikesDislikes, xpd=NA, las=1, horiz=TRUE, col="blue",
        xlab="Raz√≥n Likes/Dislikes", 
        main="Raz√≥n Likes/Dislikes por Categor√???a")
par(op)
```
Donde podemos observar cl√°ramente que la categor√???a de "Sciencia Ficci√≥n y Fantas√???a" tiene la mejor raz√≥n likes/dislikes, seguido de cerca por "Mascotas y Animales" y "Educaci√≥n."

Similarmente, para nuestro segundo requerimiento tenemos:

```{r 1.2}
comentariosPorCategoria = tapply(X=comment_count, INDEX=category, FUN=sum, na.rm=TRUE)

op = par(mar=c(4,10,2,1) + 0.1)
grafico2 = barplot(comentariosPorCategoria, las=1, horiz=TRUE, col="red",
                  xlab="Cantidad de Comentarios", main="Cantidad de Comentarios por Categor√???a")
par(op)
```

Que nos dice que la categor√???a con m√°s comentarios es "M√∫sica" seguido por "Entretenimiento."

Finalmente, para nuestro tercer requerimiento se obtuvo el siguiente gr√°fico:

```{r 1.3}
comments_disabled = as.numeric(comments_disabled)
comentariosDesactivadosPorCategoria = tapply(X=comments_disabled, INDEX=category, 
                                             FUN=sum, na.rm=TRUE)

op = par(mar=c(4,10,2,1) + 0.1)
grafico3 = barplot(comentariosDesactivadosPorCategoria, las=1, horiz=TRUE,
                   col="green", cex.main=0.85,
                   xlab="N¬∫ de Videos con Comentarios Desactivados", 
                   main="Cantidad de Videos con Comentarios Desactivados por Categor√???a")
par(op)
```

Donde se aprecia que la categor√???a con m√°s video con los comentarios desactivados es "Entretenimiento," seguido de "M√∫sica.""

###Pregunta 2
Antes de crear el correlograma debemos asegurarnos de que la columna "X" (la primera columna de la tabla) no sea considerada, pues esta sirve solamente como contador y no entrega informaci√≥n relevante, adem√°s aprovechamos de cargar la librer√???a necesaria:

```{r 2.1, message=FALSE}
datos$X = NULL
library(corrplot)
```
Luego, generamos nuestro correlograma:
```{r 2.2}
labels = c("category_id", "views", "likes", "dislikes", "comment_count")
matriz = as.matrix(datos[labels])
matrizCorrelacion = cor(matriz)

col <- colorRampPalette(c("#BB4444", "#EE9988", "#FFFFFF", "#77AADD", "#4477AA"))
corrplot(matrizCorrelacion, method="color", col=col(200),  
         type="upper", order="hclust", 
         addCoef.col = "black", # Add coefficient of correlation
         tl.col="black", tl.srt=25, #Text label color and rotation
         # Combine with significance
          sig.level = 0.01, insig = "blank", 
         # hide correlation coefficient on the principal diagonal
         diag=FALSE, main="Correlograma de las Variables Num√©ricas",
         mar=c(0,0,3,0) + 0.1) 
```

Aquello de inter√©s:

  + No existe una correlaci√≥n lineal entre la categor√???a del video y el resto de las variables num√©ricas.
    
  + Existe una correlaci√≥n positiva que tiende a ser del tipo directa entre la cantidad de visitas que tiene un video y su cantidad de likes.
    
  + Existe una correlaci√≥n positiva que tiende a ser del tipo directa entre la cantidad visitas que tiene un video y su cantidad de comentarios.
    
  + Existe una correlaci√≥n positiva m√°s alta entre la cantidad likes y comentarios que tiene un video que la cantidad de dislikes y comentarios.
    
###Pregunta 3
  + En primer lugar creamos un algoritmo con el que encontraremos las columnas numericas de mayor correlaciÛn.
```{r 3.2, warning=FALSE}
data<-read.csv("USvideosWithCategories.csv", stringsAsFactors=FALSE)
cuenta = 0
mayor = 0
for(i in 2:18){
  for(j in 2:18){
    if(typeof(data[[i]][1]) == 'integer' && typeof(data[[j]][1]) == 'integer'){
      if(mayor < cor(data[i], data[j]) && data[i] != data[j] ){
        mayor = cor(data[i], data[j], method=c("pearson"))
      }
    }  
  }
  
}
print(mayor)
```
  + Encontramos que las dos variables con mayor correlacion son el n√∫mero de vistas y los likes con un valor de 0.85, tiene sentido si pensamos que a mayor numero de vistas existe mayor probabilidad que el video tenga una gran cantidad de likes, luego creamos el grafico de dispersion entre ambas variables (tener en cuenta que los datos estan calculados en logaritmo base 10:

```{r 3.2, warning=FALSE}
ggplot(data, aes(x=log(data$likes), y=log(data$views)))
  +geom_point(
    aes(color = factor(data$category),shape=factor(data$dislikes>data$likes))
    )
  +stat_smooth(method = "glm",col = "#C42128",se = FALSE,size = 1)
  +labs(title = "Laboratorio de ESTACA 1",x="Likes",y="Vistas")
```

  + Ademas se aplico distinto color a cada punto con el fin de distingir a que categoria pertenecen, finalmente si muestran en forma circulas los puntos donde el n√∫mero de likes es mayor al de dislikes y en forma de triangulos en el caso contrario, notando una clara mayoria en el numero de likes que de dislikes

###Pregunta 4
  +Al igual que la pregunta anterior hacemos el grafico pero esta vez con la relaciÛn entre la cantidad de vistas y el ratio (likes/dislikes+1):  
```{r 5, warning=FALSE}
ggplot(data, aes(x=log(data$views), y=log(data$likes/(data$dislikes + 1))))+geom_point(aes(shape=factor(data$comment_count>100 %in% c(TRUE) ) , color = factor(data$category)))+stat_smooth(geom = "smooth", method = "glm",col = "#C42128",se = FALSE,size = 1)+labs(title = "Ratio vs Likes",x="Likes",y="Ratio")
```
  +La recta tiene una pendiente baja lo cual refleja que el ratio en la gran mayoria de los casos ronda un solo valor promedio, ademas se ve que el ratio y los likes son directamente proporcionales.  
  + El valor del ratio es util para conocer la proporcion entre el n˙mero de likes sobre el de dislikes, teniendo el ratio un valor entre 0 y 1 quiere decir que la cantidad de dislikes es mayor a la de likes, y en caso contrario, es decir 1 o mayor los likes sobrepasan a los dislikes de forma proporcional al n˙mero obtenido.

###Pregunta 5
  +Para observar los outliers de los likes y dislikes entre las distintas categorÌas generamos los siguientes gr·ficos de cajas:
```{r 5, warning=FALSE}

op = par(mar=c(3,10,2,1) + 0.1)
boxplot(log(likes) ~ category, data=datos, las=1, horizontal=TRUE,
        main="Outliers, Likes por CategorÌa (Escala LogarÌtmica)",
        xlabel="Cantidad de Likes")
par(op)

op = par(mar=c(3,10,2,1) + 0.1)
boxplot(log(dislikes) ~ category, data=datos, las=1, horizontal=TRUE,
        main="Outliers, Dislikes por CategorÌa (Escala LogarÌtmica)",
        xlabel="Cantidad de Likes")
par(op)
```


Para el caso de la cantidad de likes:

 + Las categor√???as "Sciencia Ficci√≥n/Fantas√???a," "Sin Fines de Lucro & Activismo," "Noticias y Pol√???tica" y "Autos & Veh√???culos" no tienen casi valores extremos fuera de sus gr√°ficos de cajas.
 + Se puede observar una gran cantidad de outliers tanto sobre como por debajo del gr√°fico de caja de las categor√???as "Entretenimiento" y "Educaci√≥n."
 + La gran mayor√???a de las categor√???as poseen outliers que se encuentran por debajo de sus gr√°ficos de cajas.
 
Para el caso de la cantidad de dislikes:

 + Se puede observar que la cantidad de outliers en las categor√???as de "Deportes," "Sciencia y Tecnolog√???a," "Mascotas y Animales," "Gente y Blogs" y "Pel√???culas y Animaci√≥n" se ha reducido de manera apreciable en comparaci√≥n con el caso de la cantidad de likes.
 + La cantidad de outliers en las categor√???as "Sciencia Ficci√≥n/Fantas√???a," "Sin Fines de Lucro & Activismo," "Noticias y Pol√???tica" y "Autos & Veh√???culos" es similar a la cantidad de outliers en el caso de la cantidad de likes.
 + La mayor√???a de las categor√???as tienden a tener outliers tanto debajo como por sobre su gr√°fico de caja, de manera que parecen est√°r mejor distribu√???dos que en el caso de la cantidad de likes.
 
 
##III. Conclusiones
Dentro de las conclusiones pudimos observar que:

  1. La categor√???a que posee la mayor raz√≥n de cantidad de likes versus cantidad de dislikes es la categor√???a de "Sciencia Ficci√≥n/Fantas√???a," seguida de "Mascotas y Animales" y "Comedia."
  
  2. La categor√???a que posee la mayor cantidad de comentarios es la de "M√∫sica," seguida de lejos por la categor√???a de "Entretenimiento."
  
  3. La categor√???a que cuenta con la mayor cantidad de videos cuyos comentarios han sido desactivados es la categor√???a de "Entretenimiento", seguida de las categor√???as de "M√∫sica" y "Howto & Style."
  
  4. No existe una correlaci√≥n del tipo lineal entre la categor√???a de un video y su cantidad de visitas, likes, dislikes y comentarios.
  
  5. Tanto la cantidad de visitas y cantidad de likes como la cantidad de likes y la cantidad de comentarios de un video, tienen una correlaci√≥n positiva que tiende a ser del tipo directa, o sea, mientras mayor sea una a su vez mayor ser√° la otra.
  
  6. Los puntos extremos/outliers tienden a estar por debajo del gr√°fico de cajas en el caso de la cantidad de likes seg√∫n categor√???a que en el caso de la cantidad de dislikes, donde la distribuci√≥n de las anomal√???as tiende a ser m√°s equilibrada. 
  
  7. La mediana en los gr√°ficos de cajas del caso de la cantidad de likes tiende a estar por sobre la mediana en el caso de la cantidad de dislikes, lo que puede explicar el por qu√© de la conclusi√≥n anterior.
  
  8. El valor del ratio ayuda para conocer principalmente la proporciÛn que existe entre entre.  
  
  